【裁判字號】    99,訴,1646
【裁判日期】    990630
【裁判案由】    毒品危害防制條例
【裁判全文】
臺灣板橋地方法院刑事判決              99年度訴字第1646號
公  訴  人  臺灣板橋地方法院檢察署檢察官
被      告  甲○○
上列被告因違反毒品危害防制條例案件，經檢察官提起公訴（99
年度毒偵字第2043號) ，被告於本院準備程序中就被訴事實為有
罪之陳述，經本院合議庭裁定由受命法官獨任進行簡式審判程序
，判決如下：
    主  文
甲○○施用第一級毒品，累犯，處有期徒刑柒月。扣案之海洛因
注射針筒、分裝勺各壹支均沒收。
    事  實
一、甲○○前於民國96年間，因施用毒品案件，經本院以96年度
    毒聲字第1543號裁定送勒戒處所觀察、勒戒後，認無繼續施
    用毒品之傾向，於96年9 月6 日釋放出所，並經臺灣板橋地
    方法院檢察署檢察官以96年度毒偵字第5498號為不起訴處分
    確定；惟於前揭觀察、勒戒執行完畢釋放後5 年內，復因施
    用毒品案件，經本院以97年度訴字第2456號判處有期徒刑6
    月確定，並於97年8 月26日易科罰金執行完畢( 於本案構成
    累犯) 。詎其猶不知悔悟並戒絕毒癮，復基於施用第一級毒
    品之犯意，於99年2 月25日21時許為警採尿時回溯26小時內
    某時( 不含為警查獲至採尿期間) ，在臺北縣樹林市○○街
    73巷22號住處，以將海洛因置於針筒並加水注射之方式，施
    用第一級毒品海洛因1 次。嗣於99年2 月25日19時45分許，
    甲○○在臺北縣板橋市○○○路及重慶路口因交通違規為警
    攔查，因其未隨身攜帶身分證件，乃同意隨同員警回警察局
    查驗身分並同意員警搜索其身體，經員警於其身上扣得海洛
    因注射針筒、分裝勺各1 支，並採集其尿液送驗結果鴉片類
    （嗎啡、可待因）呈陽性反應，而查悉上情。
二、案經臺北縣政府警察局板橋分局報告臺灣板橋地方法院檢察
    署檢察官偵查後提起公訴。
    理  由
一、程序方面：按除被告所犯為死刑、無期徒刑、最輕本刑為3
    年以上有期徒刑之罪或高等法院管轄第一審案件者外，於第
    一次審判期日前之準備程序進行中，被告先就被訴事實為有
    罪之陳述時，審判長得告知被告簡式審判程序之旨，並聽取
    當事人、代理人、辯護人及輔佐人之意見後，裁定進行簡式
    審判程序，刑事訴訟法第273 條之1 第1 項定有明文。經核
    ，本件被告甲○○所犯係死刑、無期徒刑、最輕本刑為3 年
    以上有期徒刑以外之罪，其於準備程序中就被訴事實為有罪
    之陳述，經法官告知簡式審判程序之旨，並聽取公訴人、被
    告之意見後，本院爰依首揭規定，合議裁定由受命法官獨任
    進行簡式審判程序，合先敘明。
二、經查，上揭犯罪事實，業據被告於本院準備程序及審理時坦
    承不諱，而被告於99年2 月25日21時為警所採尿液送臺灣檢
    驗科技股份有限公司檢驗結果，發現確有鴉片類（嗎啡、可
    待因）陽性反應，有臺灣檢驗科技股份有限公司99年3 月11
    日濫用藥物檢驗報告、臺北縣政府警察局板橋分局偵辦毒品
    危害防制條例案被移送人姓名及代碼對照表各乙份在卷可憑
    ，此外，並有海洛因注射針筒、分裝勺各1 支扣案足佐。次
    查海洛因係由嗎啡經化學合成之半人工合成品，其毒性倍於
    嗎啡，其施打或吸食後經人體代謝作用而分解成毒性較低之
    嗎啡，而於尿液中被檢測出，故吸食或施打海洛因或嗎啡在
    尿液中均以嗎啡形態被檢測出。而海洛因經注射或吸入人體
    後，約百分之八十於24小時內自尿中排出，一般而言，尿液
    中能否驗出嗎啡陽性反應與其投與量、投與途徑、採尿時間
    、個人體質及檢測方法之靈敏度有關，國外曾有文獻報導注
    射6 毫克之海洛因鹽酸鹽，其代謝物嗎啡之平均可檢出時限
    約為26小時，業經行政院衛生署藥物食品檢驗局於81年9 月
    8 日以藥檢壹字第8114 885號函述綦詳。被告上開所採尿液
    送驗結果既呈鴉片類（嗎啡、可待因）陽性反應，顯見被告
    前揭採尿時點回溯前26小時內之某時( 不含為警查獲至採尿
    期間) ，曾有施用第一級毒品海洛因之行為，因認被告之自
    白與事實相符，堪予採信。又被告前因施用毒品案件，經本
    院以96年度毒聲字第1543號裁定送勒戒處所觀察、勒戒後，
    認無繼續施用毒品之傾向，於96年9 月6 日釋放出所，並經
    臺灣板橋地方法院檢察署檢察官以96年度毒偵字第5498號為
    不起訴處分確定，有臺灣高等法院被告前案紀錄表附卷可憑
    ，被告既於前揭觀察、勒戒執行完畢釋放後，5 年內再犯本
    件施用毒品罪，依毒品危害防制條例第23條第2 項之規定，
    即應依法予以訴追處罰。
三、按海洛因係毒品危害防制條例第2 條第2 項第1 款所規定之
    第一級毒品，故核被告所為，係犯該條例第10條第1 項之施
    用第一級毒品罪，其施用前持有海洛因之低度行為，應為施
    用之高度行為所吸收，不另論罪。又被告前有如犯罪事實欄
    所載之論罪科刑執行情形，有臺灣高等法院被告前案紀錄表
    附卷可憑，其於受徒刑執行完畢後5 年內，故意再犯本件有
    期徒刑以上之罪，為累犯，應依刑法第47條第1 項加重其刑
    。爰審酌被告前經觀察勒戒及強制戒治仍未能戒斷其施用毒
    品之惡習，惟其犯後坦承其過，態度良好，核施用毒品屬於
    自殘行為，犯罪手段尚屬輕微，及其犯罪動機、目的、生活
    狀況、智識程度、所生危害等一切情狀，量處如主文所示之
    刑，以資懲儆。扣案之海洛因注射針筒及分裝勺各1 支，係
    被告所有供其犯本案施用毒品犯行所用之物，業據其供承明
    確，爰均依刑法第38條第1 項第2 款之規定，宣告沒收之。
據上論斷，應依刑事訴訟法第273 條之1 第1 項、第299 條第1
項前段，毒品危害防制條例第10條第1 項，刑法第11條前段、第
47條第1 項、第38條第1 項第2 款，判決如主文。
本案經檢察官黃致中到庭執行職務。
中    華    民    國    99    年    6     月    30    日
                  刑事第十四庭   法  官   陳昭筠
以上正本證明與原本無異。
如不服本判決應於送達後10日內向本院提出上訴狀。
                                 書記官   黃文儀
中    華    民    國    99    年    7     月    1     日
附錄本案論罪科刑法條全文
毒品危害防制條例第10條
施用第一級毒品者，處 6 月以上 5 年以下有期徒刑。
施用第二級毒品者，處 3 年以下有期徒刑。

司法院資訊處製作；財團法人民間司法改革基金會備份。
